# 母公司向 A 子公司转让B 子公司部分股权的处理

提问人：今日黑 屿 时间：2022-05-10 08:34:51
原题：A公司为家公司的子公司。2x20年 1 月 1 日，甲公司用银行存货 20000 万元从集团外部购入B公司80%的股权并能够对B公司实时控制。购买日，B公司可辨认净资产公允价值为 24000 万元，账面价值为 20000 万元。2x21年 4 月 1 日，A公司以账面价值为 20000 万元、公允价值为 32000 万元的一项无形资产作为对价，取得甲公司持有的B公司60%的股权。2×20年 1 月 1 日至2×21年4 月 1 日，B公司按照购买日可辨认净资产公允价值持续计算实现的净利润为 5000 万元；按照购买日可辨认净资产账面价值持续计算实现的净利润为 6000 万元。无其他所有者权益变动。 本是一道选择题，问A公司的处理。
但想到甲公司如何进行会计处理时，遇到了麻烦：
1 、甲公司对转让的长期股权投资确认多少投资收益？
2 、甲公司取得A公司无形资产，入账价值如何确定？
3 、甲公司对剩余长期股权投资是否从成本法转为权益法，在转换时，对B公司累计净损益的变动是按照 5000 万元还是按照 6000 万元为基础计算？
2022.05.12新增： 甲公司会计处理：
借：无形资产 20000 （按A公司账面价值）
贷：长期股权投资 15000 （20000/80%*60%）
资本公积 5000
借：长期股权投资—投资成本 5000
—损益调整 1000
贷：长期股权投资 5000
投资收益 1000 （5000*20%）（按照购买日可辨认净资产公允价值持续计算实现的净利润×剩余持股比例）

回答人：chenyiwei
1 、在确认转让股权给A公司的交易公允的前提下，甲公司可按常规方法正常确认处置损益。
2 、甲公司取得A公司的无形资产，因为是用子公司股权交换的，一般理解是具有商业实质，可按换出资产（B公司股权）的公允价值作为换入无形资产的入账价值。
3 、B公司仍由甲公司控制，所以甲公司对剩余股权继续采用成本法核算。